【裁判字號】    90,毒抗,869
【裁判日期】    901130
【裁判案由】    毒品危害防制條例
【裁判全文】
臺灣高等法院刑事裁定                              九十年度毒抗字第八六九號
    抗 告 人
    即 被 告  甲○○
右列抗告人即被告因違反毒品危害防制條例案件，不服臺灣士林地方法院九十年度毒
聲字第一二二六號，中華民國九十年九月二十五日第一審裁定（聲請案號：臺灣士林
地方法院檢察署九十年度聲戒字第二三二號），提起抗告，本院裁定如左：
    主  文
抗告駁回。
    理  由
一、抗告意旨略以：伊並未於九十年六月十一日、十二日施用滲有第一級毒品嗎啡之
    香煙，伊六月十二日在警局採尿經驗有嗎啡陽性反應，係因伊服用榮總所開之止
    咳藥「複方甘草合劑」（景德製藥）中所含之相關物所致，為此請求重新審理云
    云。
二、惟查：
（一）被告前因施用毒品案件，經觀察、勒戒後，認有繼續施用毒品之傾向，經台灣
      板橋地方法院裁定強制戒治壹年，戒治期滿，復經台灣板橋地方法院檢察署檢
      察官於八十九年一月十二日，以八十九年度戒毒偵字第三七號處分不起訴確定
      。詎被告復基於施用毒品之犯意，於九十年六月十一日十二時許，在台北市○
      ○區○○路七十五號浩然敬老院旁之小公園內，施用滲有第一級毒品嗎啡香煙
      一支，嗣經警於同年六月十二日十四時三十分許，通知被告到局並採集其尿液
      送驗結果，呈有嗎啡陽性反應，且被告於檢察官偵查中亦坦承：「（九十年六
      月十一日之前有無施用毒品？）有的，在九十年六月十一日中午十二時許，有
      一名叫『長腳』之男子，拿一支香煙滲有嗎啡給我吸食，我吸了二口即丟棄」
      等語（見毒偵卷第十一頁）；此外復有不起訴處分書、被告全國前案紀錄表、
      偵訊筆錄、扣押物品清單、台北市立療養院九十年七月十六日煙毒尿液檢驗報
      告書一份附卷可按。
（二）被告雖否認其於九十年六月十一日、十二日有施用第一級毒品嗎啡之犯行，辯
      稱伊於九十年六月十二日於警局所採之尿液經驗有嗎啡陽性反應，恐係因服用
      榮總所開之止咳藥「複方甘草合劑」所致云云。然關於目前地方衛生機關以「
      免疫學分析法」併用「薄層層析法」檢驗煙毒尿液，尚不致產生甲基安非他命
      及嗎啡偽陽性之情事，此有行政院衛生署八十六年十二月二十四日衛署藥檢字
      第八六○七六八七七號函可查，經查本件被告於九十年六月十二日十四時三十
      分許在台北市政府警察局北投分局所採集之尿液，經送台北市立療養院以「酵
      素免疫分析法」併用「薄層層析法」檢驗結果，呈嗎啡陽性反應，參諸前引揭
      函示，尚不致發生被告因服藥而致尿液鑑定呈嗎啡偽陽性之情事；另再參以前
      引被告於檢察官偵查中自承：「（九十年六月十二日之前有無施用毒品？）有
      的，在九十年六月十一日中午十二時許，有乙名叫『長腳』之男子，拿乙支香
      煙滲有嗎啡給我吸食，我吸了二口即丟棄。」等語，益見被告此部分所辯，要
      係事後飾卸之詞，顯不足採信，其施用毒品之犯行，洵堪認定。
三、綜上所述，本件被告於前開不起訴處分後，五年內再犯毒品危害防制條例第十條
    第一項之罪，事證明確，原審法院爰依毒品危害防制條例第二十三條第二項之規
    定，准許檢察官之聲請，裁定被告令入戒治處所施以強制戒治，經核於法並無不
    合。被告前述抗告意旨所陳，要無可採，其執此抗告意旨，指摘原裁定不當，求
    予撤銷改判，為無理由，應予駁回。
四、據上論結，應依刑事訴訟法第四百十二條，裁定如主文。
中    華    民    國        九十        年    十一      月     三十    日
                              台灣高等法院刑事第十庭
                                  審判長法  官  溫  耀  源
                                        法  官  何  菁  莪
                                        法  官  林  銓  正
右正本證明與原本無異。
不得再抗告。
                                        書記官  陳  菊  珍
中    華    民    國        九十        年    十二      月       四    日


司法院資訊處製作；財團法人民間司法改革基金會備份。
